【裁判字號】    98,聲簡再,32
【裁判日期】    990110
【裁判案由】    聲請再審
【裁判全文】
臺灣桃園地方法院刑事裁定            98年度聲簡再字第32號
聲  請  人
即受判決人  甲○○
上列聲請人因詐欺案件，對於本院中華民國98年5 月7 日98年度
簡上字第90號第二審確定判決，聲請再審，本院裁定如下：
    主  文
再審之聲請駁回。
    理  由
一、聲請意旨略以：原判決據以認定聲請人傷害犯行，係以證人
    即告訴人蔡志成之證言、證人蘇永仁之證言以及衛生署桃園
    醫院診斷證明書為據，然以(一)事發當時乃蔡志成先動手打人
    ，其係出於正當防衛始行必要之還擊，(二)原判決認蔡志仁警
    詢時、偵查中以及審理中歷次證述傷害情節均大致相符，率
    予認定蔡志仁前開供述係出於實際經驗，因而採取，惟蔡志
    仁偵查中與簡易庭審理時，均僅為「認罪」之表示，如何與
    其他供述因認為相符？(三)證人蘇永仁先於偵查中含糊其辭，
    再於簡易庭審理時偽證蔡志仁之眼鏡遭聲請人打掉在地上，
    復於合議庭審理時坦承未見聲請人與蔡志仁扭打，並證述傷
    情與診斷證明書不符，且以蘇永仁住居所與蔡志仁甚近，工
    作區塊相同，自難排除出於情誼為不利於聲請人之證言；(四)
    衛生署桃園醫院診斷證明書亦僅籠統記載蔡志仁受有右小腿
    挫擦傷瘀傷（2 ×1 公分），苟蔡志仁確遭聲請人毆打，何
    以僅受有此等傷害？原判決認定與經驗法則自有未合；(五)原
    判決漏未斟酌蔡志仁有傷害前科，亦未審酌蔡志仁傷害犯行
    對於聲請人所造成之事發時視覺喪失、腦部傷害，僅量處拘
    役30日，顯屬過輕，並不合理。爰依刑事訴訟法第420 條第
    1 項第6 款聲請再審等語。
二、按有罪之判決確定後，有左列情形之一者，為受判決人之利
    益，得聲請再審︰1.原判決所憑之證物已證明其為偽造或變
    造者，2.原判決所憑之證言、鑑定或通譯已證明其為虛偽者
    ，3.受有罪判決之人，已證明其係被誣告者，4.原判決所憑
    之通常法院或特別法院之裁判已經確定裁判變更者，5.參與
    原判決或前審判決或判決前所行調查之法官，或參與偵查或
    起訴之檢察官，因該案件犯職務上之罪已經證明者，或因該
    案件違法失職已受懲戒處分，足以影響原判決者，6.因發現
    確實之新證據，足認受有罪判決之人應受無罪、免訴、免刑
    或輕於原判決所認罪名之判決者；前項第1款至第3款及第 5
    款情形之證明，以經判決確定，或其刑事訴訟不能開始或續
    行非因證據不足者為限，得聲請再審，刑事訴訟法第420條
    定有明文。又不得上訴於第三審法院之案件，除前條規定外
    ，其經第二審確定之有罪判決，如就足生影響於判決之重要
    證據漏未審酌者，亦得為受判決人之利益，聲請再審，刑事
    訴訟法第420 條、第421 條分別定有明文。而刑事訴訟法第
    420 條第1 項第6 款所謂發見確實之新證據，係指該證據於
    事實審法院判決前已經存在，為法院、當事人所不知，不及
    調查斟酌，至其後始行發見，且就證據本身形式上觀察，因
    不以絕對不須經過調查程序為條件，但必須顯然可認為足以
    動搖原有罪確定判決，而為受判決人無罪、免訴、免刑或輕
    於原判決所認罪名之判決者為限。此受理聲請再審之最後事
    實審法院，應就聲請再審理由之所謂「新證據」，是否具備
    事實審判決前已經存在，為法院、當事人所不知，事後方行
    發見之「嶄新性」，及顯然可認足以動搖原有罪確定判決，
    應為無罪、免訴、免刑或輕於原判決罪名之「顯然性」兩要
    件，加以審查，為判斷應否准予開始再審之準據 (最高法院
    85年度台抗字第308 號裁定意旨參照）。申言之，刑事訴訟
    法第421 條所謂「就足生影響於判決之重要證據漏未審酌者
    」，其中之「漏未審酌」，即指該等證據須於事實審法院判
    決之前確已存在，而為法院、當事人所不知，致不及調查斟
    酌，至其後始行發見者而言，此外，尚須具有足以動搖原有
    罪確定判決，並有應為無罪、免訴、免刑或輕於原判決罪名
    之「顯然性」存在，始得准予再審。再者，法院認為無再審
    理由者，應以裁定駁回之；經前項裁定後，不得更以同一原
    因聲請再審，同法第434 條第1 項、第2 項亦規定甚明；對
    於再以同一原因聲請再審者，應認其聲請再審之程序違背規
    定，依刑事訴訟法第433 條以裁定駁回之。
三、經查：
  (一)本件聲請人甲○○所涉傷害犯行，前經本院於民國97年12月
    9 日以97年度壢簡字第2908號判決判處拘役20日，如易科罰
    金，以新臺幣1,000 元折算1 日，聲請人不服，提起上訴，
    經本院於98年5 月7 日以98年度簡上字第90號判決駁回上訴
    確定等情，有臺灣高等法院被告前案紀錄表、前開判決書等
    件在卷可按。聲請人受刑事有罪判決確定之事實，堪以認定
    。
  (二)聲請人雖以前詞據為本件再審原因，惟聲請人前即以相同之
    原因事實提出再審之聲請，經本院認不具備再審理由，而以
    98年度聲簡再字第24號裁定駁回其聲請等情，並有前開裁定
    書在卷可按。是聲請人執同一原因而為再審之聲請，此部分
    再審之程序顯然違背刑事訴訟法第434 條第2 項之規定，自
    應依同法第433 條以裁定駁回之。
四、綜上所述，聲請人據以聲請本件再審無理由，應予以駁回。
據上論斷，應依刑事訴訟法第433條、第434條第1項、第2項，裁
定如主文。
中    華    民    國    99    年     1    月    10    日
                  刑事第十一庭  審判長法  官  蔡榮澤
                                      法  官  林蕙芳
                                      法  官  吳宗航
以上正本證明與原本無異。
本裁定不得抗告。
                                      書記官  鄭乃甄
中    華    民    國    99    年    1     月    11    日

司法院資訊處製作；財團法人民間司法改革基金會備份。
